【裁判字號】    98,再,2
【裁判日期】    980414
【裁判案由】    失業認定
【裁判全文】
臺中高等行政法院裁定
                                         98年度再字第2號
再審原  告  甲○○
再審被  告  行政院勞工委員會職業訓練局中彰投區就業服務中心
代  表  人  乙○○
訴訟代理人  戊○○
            丙  ○
            丁○○
上列當事人間因失業認定事件，再審原告不服本院中華民國97年
11月13日97年度訴字第319號確定判決，提起再審之訴，本院裁
定如下︰
    主  文
再審之訴駁回。
訴訟費用由再審原告負擔。
    理  由
一、按「有左列各款情形之一者，得以再審之訴對於確定終局判
    決聲明不服。但當事人已依上訴主張其事由或知其事由而不
    為主張者，不在此限：．．．十四、原判決就足以影響於判
    決之重要證物漏未斟酌者。」行政訴訟法第273條第1項第14
    款定有明文。而所謂「原判決就足以影響於判決之重要證物
    漏未斟酌者」，係指當事人在前訴訟程序中已提出於事實審
    法院之證物，事實審法院漏未加以斟酌，且該證物為足以影
    響判決結果之重要證物者而言，若非前訴訟程序事實審法院
    漏未斟酌其所提出之證物，或縱經斟酌亦不足以影響原判決
    之內容，或原判決曾於理由中說明其為不必要之證據者，則
    均不能認為具備本款規定之再審事由。所謂「證物」包括書
    證及與證書有相同效力之物件或勘驗物，不包括證人在內（
    最高行政法院47年裁字第27號及53年裁字第18號判例參照）
    。
二、本件再審原告主張：再審原告於原審法院審理中曾具狀聲請
    通知證人陳俊欽、王德勳到庭訊問，詎料原審法院拒絕訊問
    該2位證人，即以一次準備程序終結，致該2位證人無從到庭
    證述。而與本件完全相同之另案97年度訴字第320號判決，
    因有通知上開證人，致該案判決撤銷原處分，依該另案判決
    理由已詳述該案原告邵春美之離職非屬自願，則再審原告與
    邵春美任職於同單位，根據上開證人之證詞及該案判決，再
    審原告亦遭解雇，足堪證明。本件顯有上開再審事由，合於
    提起再審之要件。且本件如准予再審，根據另案邵春美之判
    決意見，原確定判決之結論亦難維持，具有再審之實益等情
    。爰依行政訴訟法第273條第1項第14款「原判決就足以影響
    於判決之重要證物漏未斟酌者。」規定，提起本件再審之訴
    ，並聲明求為原確定判決廢棄，訴願決定及原處分均撤銷。
三、經查，本件再審原告主張原審就重要證據，未通知證人陳俊
    欽、王德勳到場訊問以明真實，係主張訊問證人陳俊欽、王
    德勳，並非所謂影響於判決之重要證物漏未斟酌，揆諸首揭
    法條規定及說明，顯與行政訴訟法第273條第1項第14款之再
    審事由不符，其提起再審之訴，顯非合法，應予駁回。本件
    既經以不合法駁回，則兩造實體上之主張，即無審究之必要
    ，附此敘明。
四、依行政訴訟法第278條第1項、第104條，民事訴訟法第95條
    、第78條，裁定如主文。
中    華    民    國    98    年     4    月    14    日
                臺中高等行政法院第二庭
                          審判長法  官  胡  國  棟
                                法  官  許  武  峰
                                法  官  林  秋  華
以上正本證明與原本無異。
如不服本裁定，應於裁定送達後10日內以書狀敘明理由，經本院
向最高行政法院提起抗告（須依對造人數附具繕本）。
中    華    民    國    98    年     4    月    16    日
                                書記官  蔡  宗  融


司法院資訊處製作；財團法人民間司法改革基金會備份。
